【裁判字號】    89,訴,47
【裁判日期】    890229
【裁判案由】    偽造文書
【裁判全文】
臺灣桃園地方法院刑事判決                            八十九年度訴字第四七號
    公  訴  人    臺灣桃園地方法院檢察署檢察官
    被      告    乙○○
右列被告因偽造文書案件，經檢察官提起公訴（八十八年度偵字第八四六八號），本
院判決如左：
        主  文
乙○○連續行使偽造私文書，足以生損害於他人，處有期徒刑柒月。會單上及甲○○
簽發帳號：一０二五００號、票號：0000000號、票面金額新台幣四萬二千五
百元、以桃園縣平鎮市農會為付款人之支票偽造之「丙○○」署押各乙枚均沒收之。
        事  實
一、乙○○於民國（下同）八十四年九月間，因欲召集互助會，為加強他人參加該互
    助會之意願，則思及其父親丙○○有不動產，可增加其信用性，竟基於概括犯意
    ，先在該互助會單上將丙○○載為連帶保證人及會員，且蓋用丙○○之印章後，
    將會單交予各會員；復於八十五年六月五日，該互助會之會員甲○○簽發帳號：
    一０二五００號、票號：0000000號、票面金額新台幣（下同）四萬二千
    五百元、以桃園縣平鎮市農會為付款人之支票乙紙以給付該期會款，乙○○竟偽
    造丙○○之署押在該支票上背書後提示，均足以生損害於丙○○及參與該次互助
    會之會員。
二、案經台灣桃園地方法院檢察署檢察官自動檢舉偵查起訴。
        理  由
一、訊據被告乙○○矢口否認右揭犯行，辯稱：伊有經過父親丙○○之同意，始將其
    名字登載在會單上，並蓋用印文，由於當時父親生氣，因此不敢忤逆，所以在偵
    查中供稱不知情云云。惟查：（一）被告對於檢察官詢問：「你所召集之互助會
    ，會單上丙○○是連帶保證人及有蓋他的印章」，「是我請人將丙○○名字打上
    ，而由我蓋章，我沒有告訴他此事，印章是我在他抽屜裡拿的，因為我父親有土
    地，我才把他當連帶保證人，因互助會每會五萬元，故我父親不會答應，我沒有
    經過他的同意，就蓋他的印章」；「該會會員為何有丙○○之名字」，「因當時
    要湊足二十人，故才把他的名字寫上去，我並沒有告訴我父親」；「卷附有甲○○簽收之支票，為何丙○○為受款人，支票背面為何有丙○○之背書」，「因為
    該次是以丙○○之名義得標的，所以將他列為受款人，支票之背書【丙○○】三
    字，是我寫的，沒有問過我父親，故他也沒有同意」（詳見台灣桃園地方法院檢
    察署八十八年度偵續字第五四號卷第二五頁），核與被害人丙○○對於檢察官詢
    問：「對被告所召集之本件互助會知情否」，「不知道」；「會單上有載你為連
    帶保證人及蓋有印章」，「不知此事，而且我也不清楚蓋章之事，印章是否我的
    ，我不清楚，但印章不是我蓋的，我也沒有參與本件互助會」；「乙○○將你列
    為連帶保證人及蓋印章，用你名義參與互助會，是否有同意」，「沒有」；「卷
    附【甲○○所簽發之支票，為何由你為受款人？及背面【丙○○】是否你背書」
    ，「我不清楚，【丙○○】之名字，也不是我背書，我沒有同意他用我的名字背
    書」（詳見台灣桃園地方法院檢察署八十八年度偵續字第五四號卷第二九頁）等
    語相符。（二）被告乙○○及證人丙○○雖於本院審理中翻異前詞，均供稱丙○○早已知情，顯係避就之詞，迴護被告之詞，均不足採信。復有互助會單、支票
    影本各乙紙附卷可稽，本案事證明確，被告等犯行堪以認定，應依法論科。
二、核被告乙○○所為，係犯刑法第二百十六條、第二百十條行使偽造私文書罪。被
    告乙○○偽造署押、盜用印章之行為為其偽造私文書之部分行為，不另論罪。被
    告偽造私文書之行為，已為其高階之行使行為所吸收，亦不另論罪。被告等先後
    多次行使偽造私文書犯行，時間緊接，犯罪構成要件相同，顯係基於概括犯意為
    之，為連續犯，以一罪論，應依法加重其刑。爰審酌被告犯罪之動機、手段、目
    的、犯罪後態度及所生危害等一切情狀，量處如主文所示之刑。會單上及支票上
    之偽造「丙○○」之署押各乙枚均依法宣告沒收之。
據上論斷，應依刑事訴訟法第二百九十九條第一項前段，刑法第五十六條、第二百十
六條、第二百十條、第二百十九條，判決如主文。
本案經檢察官李山明到庭執行職務。
中      華      民      國       八十九     年    二    月    二十九    日
                                臺灣桃園地方法院刑事第二庭
                                    法  官  張  益  銘
右正本證明與原本無異。
如不服本判決，應於判決送達後十日內向本院提出上訴狀( 應附繕本 )，上訴於
臺灣高等法院。
                                    書記官   黃文琪
中        華        民        國   八十九   年   三   月    一    日
附論罪科刑依據之法條：
刑法第二百十條：偽造、變造私文書，足以生損害於公眾或他人者，處五年以下有
                期徒刑。
刑法第二百十六條：行使第二百十條至第二百十五條之文書者，依偽造、變造文書
                  或登載不實事項或使登載不實事項之規定處斷。


司法院資訊處製作；財團法人民間司法改革基金會備份。
